Inventaris van het archief van het Nederlandse Gezantschap / Ambassade in Groot-Brittannie (en Ierland tot 1949), 1813-1954
Nationaal Archief, Den Haag
- ARCHIEFBLOK (1920) 1937-1945
  - GEHEIM ARCHIEF
    - STUKKEN BETREFFENDE BIJZONDERE ONDERWERPEN
      - O
        - SCHEEPVAART, O.4
          - Missive van de Nederlandse marine attaché te Londen betreffende aanhouding van een konvooi 'Vichy' schepen bezuiden Afrika. Met bijlage., 1941.; 1508; 1 stuk
          - Stukken betreffende de reparatie van de Nederlandse tonnenlegger 'Vlissingen'., 1944.; 1509; 1 omslag
          - Stukken betreffende de geallieerde overeenkomst inzake het gebruik van de koopvaardijvloten, en het aanbod van de zogenaamde 7 C-schepen., 1944-1945.; 1510; 1 omslag
          - Stukken betreffende het door de Japanners torpederen van het Nederlandse schip 'Tjisalak'., 1944-1945.; 1511; 1 omslag
          - Stukken betreffende het Nederlandse hospitaalschip Batavier II., 1945.; 1512; 1 omslag
        - OORLOGSPERS, O.5
          - Stukken betreffende B.B.C. uitzendingen naar bezette gebieden, en coördinatie van de Nederlandse uitzendingen:, 1941-1943.; 1513; 1 omslag
          - Stukken betreffende en van de Radio Commissie Terugkeer inzake aanschaf van radiomateriaal voor de overheid na terugkeer in Nederland., 1943.; 1514; 1 omslag
          - Stukken betreffende de verspreiding van de bladen de 'Wervelwind' en 'De Vliegende Hollander'. Met bijlagen., 1943-1944.; 1515; 1 omslag
        - OORLOGSMAATREGELEN, O.6
          - Stukken betreffende de werkzaamheden sedert mei 1940 van het departement van Buitenlandse Zaken te Londen, en nota's over de tijdelijke bestuursvoorziening van Nederland na de oorlog., 1940-1944.; 1516; 1 omslag
          - Aantekening van de tijdelijke zaakgelastigde van Nederland bij de Belgische regering inzake de voedselvoorziening in België. Met bijlagen., 1941.; 1517; 1 stuk
          - Stukken betreffende de kosten van de Duitse bezetting in Nederland., 1941.; 1518; 1omslag
          - Stukken betreffende de voedselvoorziening van Nederland na de oorlog., 1941-1945.; 1519; 1 omslag
          - Stukken betreffende de reconstructie van Nederland na de oorlog (Reconstructie Commissie)., 1942-1943.; 1520; 1 omslag
          - Stukken betreffende de staatkundige verhouding tussen Nederland en Nederlands-Indië., 1942-1943.; 1521; l omslag
          - Stukken betreffende het zenden van voedsel aan kinderen in Nederland., 1942-1945. 1 omslag; 1522
          - Stukken betreffende de terugkeer van de Nederlandse regering naar Nederland en een nota van de minister-president inzake de voedselvoorziening van bezet Nederland., 1942-1945.; 1523; 1 omslag
          - Missive van het Britse ministerie van Buitenlandse Zaken betreffende evacuatie van de inwoners van Roermond en Venlo. Met bijlage., 1944.; 1524; 1 stuk
          - Stukken betreffende de door de Duitsers uitgevoerde inundaties in Nederland., 1944.; 1525; 1 omslag
          - Stukken betreffende de bemiddeling van het Rode Kruis inzake de voedselvoorziening van bezet Nederland., 1944-1945.; 1526; 1 omslag
          - Stukken betreffende voedselzendingen van Zweden naar bezet Nederland., 1944-1945.; 1527; 1 omslag
          - Notulen van de 'Four Party Supply Committee for the Netherlands'. Afschriften. 1944-1945. 1 omslag, 1528
          - Stukken betreffende claims op Duitsland wegens schade toegebracht aan Nederlandse en Belgische havens., 1944-1945.; 1529; 1 omslag
          - Stukken betreffende de repatriëting van Nederlandse krijgsgevangenen uit Rusland., 1945.; 1530; 1 omslag
          - Stukken betreffende het aanleggen van voedselvoorraden voor Nederland na de bevrijding., 1945.; 1531; 1 omslag
          - Stukken betreffende het zenden van medicamenten naar bezet Nederland., 1945.; 1532; 1 omslag
        - NA-OORLOGSE OPBOUW VAN NEDERLAND, O.7
          - Nota's van de ministers van Buitenlandse Zaken van Nederland en België (Van Kleffens en Spaak) betreffende de oprichting van internationale organisaties ter consolidatie van de vrede, en organisaties van ijzer en staalproducenten., 1942.; 1533; 1 omslag
          - Nota van de minister van Buitenlandse Zaken betreffende de Amerikaanse voornemens inzake het militaire bestuur van de door Amerikaanse troepen te bezetten gebieden.Afschrift., 1943.; 1534; 1 stuk
          - Rapport van de minister van Buitenlandse Zaken betreffende het bezoek van de Brit Eden aan Washington en zijn gesprek met de Amerikanen over internationale samenwerking. Afschrift., 1943.; 1535; 1 stuk
          - Stukken betreffende de op te leggen wapenstilstandsvoorwaarden aan Duitsland., 1943-1944.; 1536; 1 omslag
          - Stukken betreffende de eventuele deelname van Nederland aan het bestuur van Duitsland na de oorlog., 1944.; 1537; 1 omslag
          - Stukken betreffende de 'European Advisory Commission' inzake deelname van de kleinere geallieerde landen aan de besprekingen over de op te leggen wapenstilstandsvoorwaarden aan Duitsland., 1944.; 1538; 1 omslag
        - FINANCIËN, O.9
          - Missive van het Britse ministerie van Buitenlandse Zaken betreffende het beschikbaar stellen van Nederlands goud aan de Britse regering ter bevordering van de gemeenschappelijke oorlogsvoering. Met bijlage., 1940.; 1539; 1 stuk
        - ECONOMIE, O.11
          - Stukken betreffende de geallieerde economische en monetaire samenwerking, en de 'Netherlands and British Purchasing Commission' voor centralisatie van de inkoop van oorlogsmateriaal., 1940-1942.; 1540; 1 omslag
          - Missive van de Australische minister-president betreffende de levering van grondstoffen uit Nederlands-Indië. Afschrift. Met bijlagen., 1941.; 1541; 1 stuk
          - Missive van de Nederlandse gezant te Washington betreffende de levering van Amerikaanse vliegtuigen aan China. Afschrift. Met bijlagen., 1941.; 1542; 1 stuk
          - Missive van het Britse 'Air Ministry' betreffende de levering door Canada van vliegtuigen aan Nederlands-Indië. Met bijlagen., 1942.; 1543; 1 stuk
          - Stukken betreffende een persbericht over de na-oorlogse economische samenwerking tussen Groot-Brittannië, de V.S. en Australië., 1942.; 1544; 1 omslag
          - Stukken betreffende de aankoop van kanonnen voor Nederlandse schepen., 1942.; 1545; 1 omslag
      - VERRE OOSTEN, VO
        - Stukken betreffende het Britse verzoek gebruik te mogen maken van de militaire vliegvelden op Sumatra., 1940.; 1546; 1 omslag
        - Stukken betreffende de samenwerking van de Nederlandse en de Britse marinestaven in Nederlands-Indië., 1940.; 1547; 1 omslag
        - Stukken betreffende de evacuatie van Nederlanders e.a. uit Singapore naar Nederlands-Indië., 1941-1942.; 1548; 1 omslag
        - Stukken betreffende de eventuele uitwisseling van Japanse gevangenen uit Nederlands-Indië in Australië tegen Nederlanders in Japanse kampen., 1942.; 1549; 1 omslag
        - Stukken betreffende het verzoek van de Thaise regering aan de Britse, Amerikaanse en Nederlandse tot het verlenen van een vrijgeleide voor twee Siamese schepen met Amerikaanse ambtenaren., 1942.; 1550; 1 omslag
        - Stukken betreffende de evacuatie van Nederlandse ambtenaren en andere onderdanen uit het Verre Oosten, en hun aankomst in Groot-Brittannië., 1942-1943.; 1551; 1 omslag
        - Stukken betreffende de uitwisseling van Nederlanders e.a. gevangenen in het Verre Oosten tegen Japanse gevangenen, en gegevens over Japanse gevangenenkampen., 1942-1945.; 1552; 1 omslag
        - Stukken betreffende de mishandeling van Britse krijgsgevangenen in Japanse kampen., 1943-1944.; 1553; 1 omslag
        - Stukken betreffende de hulpverlening aan Nederlandse gevangenen in het Verre Oosten, en een opgave van hun aantallen., 1943-1944.; 1554; 1 omslag
        - Staat houdende een opgave van een aantal (waaronder Nederlandse) missionarissen in Nieuw-Guinea. Afschrift. Met bijlagen, 1944.; 1555; 1 stuk
- ARCHIEFBLOK (1917) 1945-1954
  - OPEN ARCHIEF (1917) 1945-1954
    - STUKKEN VAN ALGEMENE AARD
      Tot en met 1949 (nr. 1564) ook voor Geheim Archief
      Zie voor de kaartsystemen als hulpmiddel bij het zoeken ook de inv.nrs. 1895-1899.
      - Kaartsysteem op de ingekomen telegrammen bij de ambassade van het Ministerie van Buitenlandse Zaken., 1945-1954.; 1900; 1 omslag
      - Kaartsysteem op de uitgaande telegrammen van de ambassade aan het Ministerie van Buitenlandse Zaken., 1945-1954.; 1901; 1 omslag
      - Index op kaartsysteem van namen en trefwoorden op de agenda's., (1938), 1945-1954.; 1902; 1 pak
      - Agenda's van ingekomen en uitgaande stukken., 1945-1952.; 1556-1592; 9 delen, 28 banden
        - 1945 nov. 20 - 1946 apr. 30, 1556
        - 1946 apr. 30 - 1946 okt. 12, 1557
        - 1946 okt. 12 - 1947 mrt. 26, 1558
        - 1947 mrt. 26 - 1947 aug. 14, 1559
        - 1947 aug. 14 - 1948 jan. 12, 1560
        - 1948 jan. 12 - 1948 mei 21, 1561
        - 1948 mei 21 - 1948 okt. 6, 1562
        - 1948 okt. 6 - 1949 feb. 17, 1563
        - 1949 feb. 17 - 1949 apr. 7, 1564
        - 1949 jun. 23 - 1949 sep. 7, 1565
        - 1949 sep. 7 - 1949 nov. 14, 1566
        - 1949 nov. 14 - 1949 dec. 31, 1567
          agenda's vanaf nr. 1568 niet chronologisch maar op inschrijfnummer geordend
        - nrs. 1 - 2999 1950 jan. - mrt., 1568
        - nrs. 3000 - 6999 1950 jan. - feb., 1569
        - nrs. 7000 - 9999 1950 feb. - mei, 1570
        - nrs. 10000 - 12999 1950 feb. - jun., 1571
        - nrs. 13000 - 16999 1950 apr. - jun., 1572
        - nrs. 17000 - 20999 1950 mei - jun., 1573
        - nrs. 21000 - 23999 1950 jun. - jul., 1574
        - nrs. 24000 - 26999 1950 jul. - aug., 1575
        - nrs. 27000 - 30999 1950 jul. - nov., 1576
        - nrs. 31000 - 33999 1950 aug. - nov., 1577
        - nrs. 34000 - 36999 1950 okt. - dec., 1578
        - nrs. 2000 - 4999 1951 jan. - mrt., 1579
        - nrs. 5000 - 7999 1951 jan. - mrt., 1580
        - nrs. 8000 - 10999 1951 feb. - mei, 1581
        - nrs. 11000 - 12999 1951 mrt. - jul., 1582
        - nrs. 14000 - 15999 1951 apr. - jul., 1583
        - nrs. 16000 - 17999 1951 mei - jul., 1584
        - nrs. 18000 - 19999 1951 mei - jul., 1585
        - nrs. 21000 - 22999 1951 jun. - nov., 1586
        - nrs. 23000 - 25999 1951 jul. - okt., 1587
        - nrs. 26000 - 27999 1951 aug. - okt., 1588
        - nrs. 29000 - 30999 1951 sep. - dec., 1589
        - nrs. 31000 - 32999 1951 okt. - dec., 1590
        - nrs. 33000 - 38239 1951 nov. - dec., 1591
        - nrs. 3000 - 4999 1952 jan. - mrt., 1592
          - nrs. 5000 - 5999
          nrs. 7000 - 8999 1952 jan. - apr.
          oude en nieuwe code gebruikt, zie invnr. 1903
          nrs. 9000 - 10999 1952 mrt. - mei
          oude en nieuwe code gebruikt, zie invnr. 1904
          - nrs 11000 - 12999 1952 mrt. - jun.
          oude en nieuwe code gebruikt, zie invnr. 1905
      - Kaartsysteem op de ingekomen stukken bij de ambassade van de Directie Voorlichting Buitenland (DVB)., 1951-1958.; ---; 1 omslag
        in archief periode 1955-1964
    - STUKKEN BETREFFENDE BIJZONDERE ONDERWERPEN
      - A
        - BURGERLIJKE RECHTSVORDERING, A.1
          - Stukken betreffende de onthulling van panelen in de Middlesex Guildhall ter herinnering aan de Nederlandse en andere buitenlandse maritieme rechtbanken aldaar gevestigd ten tijde van W.O. II., 1947.; 1593; 1 omslag
          - Stukken betreffende de rogatoire commissie in de zaak van de Zenith Skin Trading Co. Ltd. versus de N.V. Koninklijke Nederlandse Stoombootmij.., 1949.; 1594; 1 omslag
          - Stukken betreffende de rogatoire commissie in de zaak van M.J. van Rooyen versus L.G. Melton., 1949. Met bijlagen.; 1595; 1 omslag
        - BURGERLIJKE STAND, A.2
          - Stukken betreffende de registratie van tijdelijk buiten Nederland verblijvende Nederlanders., 1940-1947.; 1596; 1 omslag
        - VISA EN PASPOORTEN, A.5
          - Stukken betreffende het weigeren van diplomatieke en consulaire bijstand aan Nederlandse dienstweigeraars en gedeserteerde koopvaardij zeelieden., 1941-1942 en 1948.; 1597; 1 omslag
            Openbaarheid beperkt tot 01-01-2024
            zie nr.1652
          - Stukken betreffende de afschaffing van visa tussen Nederland en Groot-Brittannië en hun beider overzeese gebiedsdelen., 1947-1949.; 1598; 1 omslag
          - Stukken betreffende de Britse voorschriften inzake het verstrekken van paspoorten en andere reispapieren., 1947-1952.; 1599; 1 omslag
        - NEDERLANDERSCHAP-NATIONALITEIT-NATURALISATIE, A.6
          - Stukken betreffende het verlies van het Nederlanderschap door het aanvaarden van vreemde krijgs- of staatsdienst zonder toestemming., 1938-1948.; 1600; 1 omslag
          - Stukken betreffende de naturalisatie tot Brits onderdaan van A. Lehning., 1947.; 1601; 1 omslag
          - Stukken betreffende de nationalisatie van Britse eigendommen in Tsjechoslowakije., 1949.; 1602; 1 omslag
          - Stukken betreffende het vaststellen van de nationaliteit van diverse personen., 1949-1951.; 1603; 1 omslag
          - Stukken betreffende het naturalisatieverzoek tot Nederlander van B. van Corbach., 1950-1951.; 1604; 1 omslag
        - VREEMDELINGEN EN VERBLIJFSVERGUNNINGEN, A.7
          - Stukken betreffende het niet verlenen of verlengen door de Britse autoriteiten van vestigings- en verblijfsvergunningen aan Nederlanders., 1936-1952.; 1605; 1 omslag
          - Stukken betreffende het niet verlenen van een Nederlandse verblijfsvergunning aan H.H. Kunz., 1946.; 1606; 1 omslag
          - Stukken betreffende de emigratie van Poolse soldaten uit Groot-Brittannië als arbeiders naar Nederland., 1948-1951.; 1607; 1 omslag
          - Stukken betreffende het verzoek van de dochters Melvill van Carnbee om permanent in Groot-Brittannië te mogen blijven., 1951.; 1608; 1 omslag
        - INLICHTINGEN PERSONEN, A.10
          - Verzoekschriften inzake het verkrijgen van inlichtingen omtrent H.C. Beek, H.M.L. Ehrenburg en J.F.C. Schram., 1949-1951.; 1609; 1 omslag
            Openbaarheid beperkt tot 01-01-2027
        - PERS EN JOURNALISTEN, A.15
          - Stukken betreffende het bezoek van de heer Morell van het Strand Information Bureau aan het Britse ministerie van Buitenlandse Zaken n.a.v. de anti-Britse stemming in Nederland., 1946.; 1610; 1 omslag
          - Stukken betreffende het comité "Nederland dankt de B.B.C."., 1946.; 1611; 1 omslag
          - Rapport inzake de organisatie en de werkzaamheden van de persafdeling van de Nederlandse ambassade te Londen., 1946. Met bijlagen.; 1612; 1 katern.
          - Stukken betreffende de politieke betrouwbaarheid van J. Coast, medewerker van het Far Eastern Information Department van het Britse ministerie van Buitenlandse Zaken., 1946-1947.; 1613; 1 omslag
            N.B zie tevens inv.nr. 2126 (map 8)
          - Stukken betreffende de verwerking van de archieven van het voormalige Duitse ministerie van Buitenlandse Zaken., 1947.; 1614; 1 omslag
        - VOORLICHTING, A.16
          - Stukken betreffende de vertaling van het adjectief "Nederlands" in het Engels en het gebruik van het woord "Dutch"., 1931-1949.; 1615; 1 omslag
          - Stukken betreffende het "Imperial Defence College"., 1949.; 1616; 1 omslag
          - Stukken betreffende de "Anglo-Netherlands Society"., 1951-1952. Met bijlagen.; 1617; 1 omslag
        - ARBITRAGE-, CONCILIATIE- EN VERZOENINGSVERDRAGEN, A.17
          - Stukken betreffende de Nederlands-Spaanse Verzoenings Commissie., 1933-1939 en 1951.; 1618; 1 omslag
          - Stukken betreffende de ten uitvoerlegging van een Nederlandse arbitrale uitspraak inzake betaling door een Londense firma aan de boedel S. Salmanowitz., 1950-1951.; 1619; 1 omslag
        - GRENSREGELINGEN, A.19
          - Stukken betreffende het (inter)nationale congres gehouden over de Poolse westgrens., 1948.; 1620; 2 stukken
          - Stukken betreffende het grensgeschil tussen Jemen en Aden., 1949.; 1621; 1 omslag
        - ONDERWIJS, KUNSTEN EN WETENSCHAPPEN, A.20
          - Stukken betreffende de Nederlandse leerstoel aan de University of London., 1934-1952.; 1622; 1 omslag
          - Stukken betreffende uitvindingen gedaan door de Nederlandse mijnbouwingenieur Z.S. Beyl met betrekking tot de bouw van tunnels., 1935-1951.; 1623; 1 omslag
          - Stukken betreffende de Nederlandse "Ramsay Memorial Fellowships Trust"., 1936-1951.; 1624; 1 omslag
          - Stukken betreffende de Bond van Nederlandse Vrouwen in Groot-Brittannië., 1942-1946.; 1625; 1 omslag
          - Stukken betreffende de Royal Geographical Society., 1942-1947.; 1626; 1 omslag
          - Stukken betreffende het onderwijs in Groot-Brittannië., 1945-1948.; 1627; 1 omslag
          - Stukken betreffende de publicatie van Mevrouw Royalton-Kisch over Nederlandse onderwerpen., 1945-1951.; 1628; 1 omslag
          - Stukken betreffende de stichting "Vrienden van Engeland"., 1946.; 1629; 1 omslag
          - Stukken betreffende J.R. Baker van de Oxford University en zijn onderzoek naar de 18e eeuwse bioloog Abraham Trembley., 1946-1947.; 1630; 1 omslag
          - Stukken betreffende de "Council for Education in World Citizenship"., 1947.; 1631; 1 omslag
          - Stukken betreffende de activiteiten van de "British Council" in Nederland., 1947-1948.; 1632; 1 omslag
          - Stukken betreffende het boek "The problem of armaments" van A.G. Enoch., 1947-1949.; 1633; 1 omslag
          - Stukken betreffende de Nederlandse bijdrage en bemoeienis met het "Edinburgh Festival of Music and Drama"., 1947-1950.; 1634; 1 omslag
          - Stukken betreffende het aanbod van J.J. Smit sr. om gelden uit de V.S. en Groot-Brittannië ter beschikking te stellen aan de Nederlandse regering voor het uitloven van prijzen en onderscheidingen om het Nederlandse culturele leven te bevorderen., 1948-1950.; 1635; 1 omslag
          - Stukken betreffende de Nederlands-Britse culturele conventie en de Nederlands-Britse culturele commissie., 1948-1950.; 1636; 1 omslag
          - Rapporten over de jaren 1948-1950 van de attaché van het ministerie van Onderwijs, Kunsten en Wetenschappen verbonden aan de ambassade te Londen., 1948-1951. Met bijlagen.; 1637; 1 omslag
          - Stukken betreffende Nederlandse studiebeurzen voor Britse studenten., 1948-1952.; 1638; 1 omslag
          - Stukken betreffende de uitwisseling van Britse en Nederlandse hoogleraren en leraren., 1949-1952.; 1639; 1 omslag
          - Stukken betreffende de Nederlandse deelname aan het "Aldeburgh Festival of Music and Arts"., 1950-1951.; 1640; 1 omslag
          - Stukken betreffende het terugkrijgen van de Utrechtse Domkronen van de Royal Insurance Co. te Liverpool., 1950-1951.; 1641; 1 omslag
          - Stukken betreffende de "Benelux Students Association" in Groot-Brittannië., 1951.; 1642; 1 omslag
        - WELDADIGHEID, A.21
          - Stukken betreffende het koning Willem en koningin Wilhelmina Fonds (Nederlands Weldadigheids Genootschap)., 1938-1948.; 1643; 1 omslag
          - Stukken betreffende het "Comité Engeland" ter inzameling van gelden voor het "Nationaal Fonds"., 1944-1947.; 1644; 1 omslag
          - Stukken betreffende de "Help Holland Council"., 1945-1949.; 1645; 1 omslag
          - Stukken betreffende de prins Bernard Stichting., 1947-1951.; 1646; 1 omslag
        - DEFENSIE, A.22
          - Stukken betreffende het comité ter bevordering van het welzijn van de Nederlandse strijders., 1940-1947.; 1647; 1 omslag
          - Stukken betreffende de demobilisatie van het Nederlandse leger., 1940-1948.; 1648; 1 omslag
          - Stukken betreffende het Nederlandse oorlogsgravencomité., 1946.; 1649; 1 omslag
          - Stukken betreffende gecremeerde geallieerde krijgsgevangen in Japan., 1947-1949.; 1650; 1 omslag
          - Stukken betreffende de Nederlandse oorlogsgraven in Groot-Brittannië en de Britse overzeese gebiedsdelen, en Britse oorlogsgraven in Nederland., 1947-1951.; 1651; 1 omslag
          - Stukken betreffende het onthouden van diplomatieke en consulaire bijstand aan militaire dienstweigeraars., 1948-1949.; 1652; 1 omslag
            zie nr. 1597
          - Stukken betreffende het "Civil Defence Staff College"., 1950-1951.; 1653; 1 omslag
        - MARINE AANGELEGENHEDEN, A.24
          - Stukken betreffende de Nederlandse aankoop van het vliegtuig-moederschip "Venerable"., 1947-1948.; 1654; 1 omslag
        - WETTEN EN JURIDISCHE ZAKEN, A.27
          - Stukken betreffende het Duitse schip s.s. "Windhuk"., 1941-1948.; 1655; 1 omslag
          - Stukken betreffende het verhoor van H. Engelander., 1943 en 1949.; 1656; 1 omslag
            Openbaarheid beperkt tot 01-01-2025
          - Stukken betreffende het huwen met vijandelijke onderdanen en vreemdelingen, en vermogens van vijandelijke onderdanen., 1945-1951.; 1657; 1 omslag
          - Stukken betreffende de overeenkomst van P. Bladergroen met de "National Railway Mining & Navigation Co. Ltd."., 1946.; 1658; 1 omslag
          - Stukken betreffende de bescherming van gedeposseerden door de oorlog., 1946-1947.; 1659; 1 omslag
          - Stukken betreffende het Nederlandse Beheersinstituut, tevens politieke betrouwbaarheidsverklaringen., 1946-1948.; 1660; 1 omslag
          - Stukken betreffende de zetelverplaatsing van N.V.'s naar Nederland., 1946-1950.; 1661; 1 omslag
          - Stukken betreffende het deblokkeren van de activa in Groot-Brittannië van de Amsterdamse firma A. en F. Rhodius., 1947-1948.; 1662; 1 omslag
          - Stukken betreffende de verslagen van de radiotoespraken van W.J. van Dienst voor Radio Tokyo., 1947-1948.; 1663; 1 omslag
          - Stukken betreffende de deblokkering van de effecten van R. Bracht., 1947-1949.; 1664; 1 omslag
          - Stukken betreffende de toelating van K. Naus in Nederland., 1947-1950.; 1665; 1 omslag
          - Stukken betreffende het verkrijgen van inlichtingen omtrent H. van Meegeren., 1949-1950.; 1666; 1 omslag
          - Stukken betreffende de staatscommissie tot herziening van de Britse grondwet., 1949-1950.; 1667; 1 omslag
          - Stukken betreffende Nederlanders die voorkomen op de Britse zwarte lijst van vijandelijke onderdanen., 1949-1950.; 1668; 1 omslag
            Openbaarheid beperkt tot 01-01-2026
          - Stukken betreffende het getuigenverhoor in de zaak J. Dingemans versus L. Carp Jr.., 1951.; 1669; 1 omslag
        - VERDRAGEN, A.28
          - Stukken betreffende een overeenkomst tussen de Britse autoriteiten en de "Netherlands Shipping and Trading Committee Ltd." inzake aangehouden ladingen., 1945-1946.; 1670; 1 omslag
          - Stukken betreffende de Brits-Nederlandse monetaire overeenkomst van 1945., 1945-1948.; 1671; 1 omslag
          - Stukken betreffende een internationale overeenkomst inzake weer-observatiestations t.b.v. de luchtvaart op de Noordelijke Atlantische Oceaan., 1946.; 1672; 1 omslag
          - Stukken betreffende een overeenkomst tussen Nederland en Groot-Brittannië inzake levering van materieel voor de Nederlandse luchtmacht., 1946-1947.; 1673; 1 omslag
          - Stukken betreffende een wijziging in het Anglo-Netherlands Property Agreement., 1946-1947.; 1674; 1 omslag
          - Stukken betreffende de herziene ontwerp overeenkomst tussen Groot-Brittannië en Nederland inzake oorlogsgraven in Nederland., 1946-1951.; 1675; 1 omslag
          - Stukken betreffende het Frans-Britse verdrag van 28 feb. 1947., 1676; 1 omslag
          - Stukken betreffende het monetaire verdrag tussen België en Groot-Brittannië., 1947.; 1677; 1 omslag
          - Stukken betreffende de wijzigingen in de Anglo-American Loan Agreement., 1947.; 1678; 1 omslag
          - Stukken betreffende een te sluiten alliantieverdrag tussen België en Groot-Brittannië., 1947.; 1679; 1 omslag
          - Stukken betreffende een Nederlands-Brits verdrag inzake de regeling van de tegenstrijdige aanspraken op vijandelijke Duitse bezittingen binnen hun gebied., 1948-1951.; 1680; 1 omslag